# 资产负债表的未分配利润，与，利润表本年累计数，不一致

提问人：抠脚大汉 时间：2017-11-13 14:12:25
由于调整了以前年度损益，导致未分配利润的期末数与年初数的差额，与利润表本年累计数不一致，这种情况允许吗？该怎么处理？

回答人：chenyiwei
调整以前年度损益，在编制报表时应相应追溯调整前期比较数据的列报，调整后不应出现你所说的本期期初未分配利润与上年年末未分配利润不一致的情况。